最高法院刑事裁定　　　　　　　　　　110年度台抗字第935號
再抗告人　董財富
 
 
上列再抗告人因違反毒品危害防制條例等罪聲明異議案件，不服
臺灣高等法院高雄分院中華民國110年4月9日駁回抗告之裁定（
110 年度抗字第110號），提起再抗告，本院裁定如下：
    主  文
再抗告駁回。
    理  由
一、按受刑人或其法定代理人或配偶，以檢察官執行之指揮為不
    當者，得向諭知該裁判之法院聲明異議，刑事訴訟法第 484
    條定有明文。此所謂「檢察官執行之指揮不當」，係指檢察
    官有積極執行指揮之違法及其執行方法有不當等情形而言。
    又數罪併罰定其應執行刑之案件，係由該案犯罪事實最後判
    決法院之檢察官，聲請該法院裁定，刑事訴訟法第477 條第
    1 項固有明文。惟定應執行刑之實體裁判，於確定後即生實
    質確定力，法院不得就該確定裁判已定應執行刑之各罪，再
    行定其應執行之刑，否則即有違一事不再理原則。故數罪併
    罰案件之實體裁判，除因增加經另案判決確定合於併合處罰
    之其他犯罪，或原定應執行之數罪中有部分犯罪，因非常上
    訴、再審程序而經撤銷改判，或有赦免、減刑、失效前刑法
    第48條更定其刑等情形，致原定執行刑之基礎已經變動，抑
    或其他客觀上有責罰顯不相當之特殊情形，為維護極重要之
    公共利益，而有另定應執行刑之必要者外，法院應受原確定
    裁判實質確定力之拘束，不得就已確定裁判並定應執行刑之
    數罪，就其全部或一部再行定其應執行之刑。從而檢察官在
    無上揭例外之情形下，對於受刑人就原確定裁定所示之數罪
    ，再重行向法院聲請定應執行刑之請求，予以否准，於法無
    違，自難指檢察官執行之指揮為違法或其執行方法不當。
二、原裁定意旨略以：本件再抗告人即受刑人董財富因犯如第一
    審裁定附表一、二所示數罪，先前分別經檢察官聲請定其應
    執行之刑而經法院審核後，由臺灣臺南地方法院以108 年度
    聲字第869 號（下稱甲案）、臺灣屏東地方法院以107 年度
    聲字第1684號（下稱乙案）分別裁定其應執行之刑確定。茲
    再抗告人請求檢察官將第一審裁定附表二（即乙案）編號11
    、12、16、23、24、34等所示6 罪，與第一審裁定附表一（
    即甲案）所示之罪，向法院聲請合併定其應執行刑，參諸前
    揭說明，乙案裁定於確定後已發生實質之確定力，而有「一
    事不再理」原則之適用，法院應受該確定裁定實質確定力之
    拘束；且上述附表二（即乙案）編號11、12、16、23、24、
    34等所示各罪，目前並無因非常上訴、再審程序而經撤銷改
    判，或有赦免、減刑、更定其刑等情形，致原裁判定刑之基
    礎已經變動而有另定應執行刑之必要，自不得再將乙案中之
    數罪單獨抽離，再與他罪合併定執行刑。臺灣屏東地方檢察
    署之執行檢察官就再抗告人之前開請求，於民國109 年9 月
    7 日以屏檢謀常109 執聲他945 字第0000000000號函予以否
    准，於法無違。再抗告人所指檢察官該執行指揮係違法不當
    ，自屬無據，第一審裁定駁回再抗告人異議之聲明，並無不
    合。因認再抗告人執此指摘第一審裁定不當，為無理由，駁
    回其在第二審之抗告。揆諸首開說明，核無違誤。
三、本件再抗告意旨略以：一事不再理原則係指就相同數罪重複
    裁定應執行刑，其要求將附表二（即乙案）中之數罪與附表
    一（即甲案）所示各罪合併定應執行刑，未違反一事不再理
    原則云云，無非執其在第一審聲明異議及原審抗告意旨之同
    一陳詞，對於原裁定已明白論述指駁之事項，徒憑己意，再
    事爭執，自難認為有理由，應予駁回。
據上論結，應依刑事訴訟法第412 條，裁定如主文。
中    華    民    國   110    年    9     月    30    日
                  刑事第二庭審判長法  官  林  勤  純  
                                  法  官  王  梅  英  
                                  法  官  莊  松  泉  
                                  法  官  李  釱  任  
                                  法  官  蔡  新  毅  
本件正本證明與原本無異
                                  書記官
中    華    民    國   110    年    10    月    1     日